臺灣高雄地方法院刑事判決
111年度審訴字第523號
公  訴  人  臺灣高雄地方檢察署檢察官
被      告  許裕佑


上列被告因違反毒品危害防制條例案件，經檢察官提起公訴（11
1年度毒偵字第1735號），因被告於準備程序進行中就被訴事實
為有罪之陳述，經本院裁定改依簡式審判程序審理，判決如下：
    主  文
許裕佑施用第一級毒品，處有期徒刑陸月，如易科罰金，以新臺
幣壹仟元折算壹日。
    事  實
一、許裕佑基於施用第一級毒品海洛因之犯意，於民國111年3月3
    日9時10分為警採尿時起回溯72小時內之某時（不含公權力拘束
    時間），在其位於高雄市○○區○○街00號3樓住處之廁所內，以
    針筒注射方式，施用第一級毒品海洛因1次。嗣經警於111年3
    月3日9時10分許，持臺灣高雄地方檢察署檢察官核發之鑑定
    許可書對其採集尿液送驗，結果呈可待因、嗎啡陽性反應，
    始悉上情。
二、案經臺灣高雄地方檢察署檢察官指揮內政部警政署高雄港務
    警察總隊報告後偵查起訴。
    理  由
壹、程序部分：
一、本件被告許裕佑所犯非死刑、無期徒刑、最輕本刑為3年以
    上有期徒刑之罪或高等法院管轄第一審案件，其於準備程序
    進行中，就被訴事實為有罪之陳述，經告知簡式審判程序之
    旨，並聽取當事人之意見後，本院認宜進行簡式審判程序，
    爰依刑事訴訟法第273條之1第1項規定，裁定進行簡式審判
    程序。又因改行簡式審判程序之故，依刑事訴訟法第159條
    第2項之規定，本件不受同法第159條第1項傳聞法則之限制
    ，合先敘明。
二、被告前因施用毒品案件，經法院裁定送觀察、勒戒後，認無
    繼續施用毒品傾向，於110年10月22日執行完畢釋放出所，
    並由臺灣高雄地方檢察署檢察官以109年度毒偵字第3128號
    、110年度毒偵字第1601號為不起訴處分確定等情，有臺灣
    高等法院被告前案紀錄表在卷可查，是被告於觀察勒戒執行
    完畢釋放後，3年內再犯本案施用第一級毒品犯行，檢察官
    依毒品危害防制條例第23條第2項規定予以追訴，應屬適法
    。
貳、實體部分：
一、上揭犯罪事實，業據被告於偵查及本院審理時坦承不諱（見
    偵卷第63至64頁，本院審訴卷第77、93頁），且有臺灣高雄
    地方檢察署鑑定許可書、高雄港務警察總隊刑警隊偵辦毒品
    危害防制條例嫌疑人尿液採證代碼對照表（代碼：00000000號
    ）、高雄市立凱旋醫院濫用藥物尿液檢驗報告（檢體編號：000
    00000號）各1份等件在卷可稽（見警卷第22至24頁），足認
    被告前揭任意性自白與事實相符，應堪採為本案認定事實之
    依據。從而，本案事證明確，被告上開犯行堪予認定，應依
    法論科。
二、論罪科刑：　　
  ㈠核被告所為，係犯毒品危害防制條例第10條第1項之施用第一
    級毒品罪。其施用第一級毒品前持有該毒品之低度行為，應
    為其施用之高度行為所吸收，不另論罪。
  ㈡就被告是否構成累犯一事，檢察官並未為主張，遑論具體指
    出證明方法，依最高法院刑事大法庭110年度台上大字第566
    0號裁定意旨，本院自無庸就此部分依職權調查並為相關之
    認定，且被告此部分前科素行僅須依刑法第57條第5款規定
    於量刑時予以審酌即可，附此敘明。
  ㈢爰以行為人之責任為基礎，審酌被告明知毒品有害於人體，
    猶無視於國家對於杜絕毒品犯罪之禁令，為本案施用毒品之
    行為，不僅戕害自己身體健康，更助長毒品氾濫，所為誠屬
    不該。惟念其犯後坦承犯行，態度尚可，且施用毒品乃自戕
    行為，對社會造成之危害尚非直接甚鉅；另考量被告自110
    年12月21日起至111年8月間自行規律至高雄醫學大學附設中
    和紀念醫院接受戒癮門診及美沙冬藥物治療，是其尚有戒除
    毒癮之心（此有本院審訴卷第101頁所附診斷證明書可參）
    ；兼衡其自陳之教育程度與家庭經濟狀況（詳見本院審訴卷
    第97頁）、前多次因毒品案件經法院論罪科刑並執行完畢之
    素行（詳見卷附臺灣高等法院被告前案紀錄表）等一切情狀
    ，量處如主文所示之刑，並諭知易科罰金之折算標準。
據上論斷，應依刑事訴訟法第273條之1第1項、第299條第1項前
段，判決如主文。
本案經檢察官甘雨軒提起公訴，檢察官范文欽到庭執行職務。
中　　華　　民　　國　　111 　年　　8 　　月　　31　　日
                  刑事第五庭    法  官  林明慧
以上正本證明與原本無異。
如不服本判決應於收受送達後20日內向本院提出上訴書狀，並應
敘述具體理由；如未敘述上訴理由者，應於上訴期間屆滿後20日
內向本院補提理由書（均須按他造當事人之人數附繕本）「切勿
逕送上級法院」。
中　　華　　民　　國　　111 　年　　8 　　月　　31　　日
                                書記官  鄭永媚
附錄本判決所引法條 
毒品危害防制條例第10條第1項
施用第一級毒品者，處6月以上5年以下有期徒刑。